臺灣高等法院刑事裁定
109年度抗字第617號
抗  告  人
即  受刑人  王浩天



上列抗告人因聲請定其應執行刑案件，不服臺灣宜蘭地方法院中
華民國109年3月16日裁定（109年度聲字第47號），提起抗告，
本院裁定如下：
    主  文
原裁定關於附表（二）、附表（三）各罪所定應執行刑部分均撤
銷。
王浩天所犯如附表（二）所示之罪所處之刑，應執行有期徒刑伍
年。所犯如附表（三）所示各罪所處之刑，應執行有期徒刑壹年
。
其餘抗告駁回。 
    理  由
一、原裁定意旨略以：本件抗告人即受刑人王浩天犯附表㈠、㈡、
    ㈢所示之罪所處之刑，均分別經確定在案，此有本院106年度
    上訴字第905號、臺灣新北地方法院106年度易字第399號及
    臺灣宜蘭地方法院103年度簡字第875號、104年度訴字第438
    號、105年度侵訴字第21號、105年度訴字第394號、105年度
    簡字第35號、105年度易字第486號、106年度易字第137號、
    第657號、106年度簡字第579號、107年度易字第121號判決
    及本院被告前案紀錄表各1份在卷可稽。其中附表㈡編號10、
    12及附表㈢編號3所示之罪所處之刑均屬不得易科罰金及易服
    社會勞動之罪；又附表㈠編號2、附表㈡編號8、9所處之刑均
    屬不得易科罰金，但得易服社會勞動之罪；其餘附表㈠編號1
    、附表㈡編號1至7、11及附表㈢編號1、2所示之罪所處之刑均
    屬得易科罰金及易服社會勞動之罪，揆諸上開說明，固屬刑
    法第50條第1項但書第1款所示不得併合處罰之情形，然因受
    刑人已具狀就上開所犯數罪，向檢察官聲請定應執行刑，有
    請求更定應執行刑聲請表1份附卷足稽，參照同法條第2項之
    規定，自仍應准予併合處罰。是聲請人就受刑人所犯附表㈠
    、㈡、㈢所示之罪所處之刑確屬正當，應予准許，爰分別聲請
    定其應執行之刑為有期徒刑6月、6年6月、1年2月等語。
二、抗告意旨略以：㈠查民國94年刑法將連續犯，常業犯規定予
    以刪除，考其立法目的，基於刑罰公平原則考量，杜絕僥倖
    犯罪心理，並避免鼓勵犯罪之誤解，改採一罪一罰，是定其
    刑期時除仍應就各別刑罰規範之目的，輕重罪間體系之平衡
    、整體犯罪非難評價、各行為彼此間之偶發性，與被告前科
    之關聯性。各行為所侵害法益之專屬性或同一性，數罪對法
    益侵害之加強效應、罪數所反映之被告人格特性和犯罪傾向
    ，社會對特定犯罪，例如一再殺人或販毒行為處罰之期待等
    為綜合判斷外，尤須參酌上開實現刑罰公平性，以杜絕減少
    犯罪之立法意旨，為妥適之裁量（最高法院100年度台上字
    第5342號判決意旨參照）。現謹呈數例各級法院，公允性，
    客觀認定作為裁量之案例：⑴本院99年抗字第229號裁定，被
    告毒品犯、竊盜犯，原裁定6年4月抗告後執行4年。⑵新北地
    院104年度訴字第943號，判被告毒品罪32年6月，應執行8年
    6月。⑶宜蘭地院107年度原訴字第15號，各法院分別判處2年
    、1年4月、1年7月共14年3月應執行2年。⑷本院108年度上訴
    字第460號，各法院分別判處1年4月、2年、1年7月共9年5月
    應執行4年6月。⑸本院108年度聲字第2727號，各法院判處1
    年、1年2月、1年3月，共6年11月應執行3年。⑹本院107年度
    抗字第1719號，所犯毒品罪及竊盜罪各法院11月、10月、7
    月、11月、4月共4年半，定應執行3年。⑺本院108年度抗字
    第1990號，所犯毒品、詐欺、傷害、恐嚇取財各法院分別判
    處4月、9月、7月應執行8年7月，抗告後4年8月。揆上列七
    則案例，足徵法曹諸公於律法（連續犯）刪除後，實施一罪
    一罰以降，對犯相同罪行，且於時間緊密行為者，雖依法規
    定儆懲，然於定應執行刑，或審核數罪併罰定其執行時，需
    始以寬憫恕懷作為比較為合乎公平、比例原則之裁量，期免
    神聖律法失衡，淪於「行輕法重而不墜」。㈡綜上所述，受
    刑人王浩天因在外的無知所犯了許多錯誤，對社會造成不安
    ，而自己進監服刑2年多，於每日都在懺悔自己過去，所做
    的種種，實在不該，也讓自己感到非常的後悔當初所做的錯
    事，讓家人傷心難過，請求鈞院能撤銷原判決，改為更合適
    之裁定，受刑人王浩天也真心懺悔，每日都有抄寫佛經來改
    正自己過錯及懺悔之心，受刑人王浩天因為此次本身來服刑
    使家裡的經濟困頓，也知道是自己本身的錯誤，不能去怪罪
    任何人，是自己錯誤，此次已服刑2年多每日都真心懺悔，
    請求鈞長給予受刑人王浩天改過自新的機會，出去後定會重
    新做人，對社會做個有用之人，回報鈞長給予的機會，懇求
    長官撤銷原判決云云。
三、抗告駁回部分：
　㈠按數罪併罰之定應執行之刑，係出於刑罰經濟與責罰相當之
    考量，並非予以犯罪行為人或受刑人不當之利益，為一種特
    別的量刑過程，相較於刑法第57條所定科刑時應審酌之事項
    係對一般犯罪行為之裁量，定應執行刑之宣告，乃對犯罪行
    為人本身及所犯各罪之總檢視，除應考量行為人所犯數罪反
    應出之人格特性，並應權衡審酌行為人之責任與整體刑法目
    的及相關刑事政策，在量刑權之法律拘束性原則下，依刑法
    第51條第5款之規定，採限制加重原則，以宣告各刑中之最
    長期為下限，各刑合併之刑期為上限，但最長不得逾30年，
    資為量刑自由裁量權之外部界限，並應受法秩序理念規範之
    比例原則、平等原則、責罰相當原則、重複評價禁止原則等
    自由裁量權之內部抽象價值要求界限之支配，使以輕重得宜
    ，罰當其責，俾符合法律授與裁量權之目的，以區別數罪併
    罰與單純數罪之不同，兼顧刑罰衡平原則。個案之裁量判斷
    ，除非有全然喪失權衡意義或其裁量行使顯然有違比例、平
    等諸原則之裁量權濫用之情形，否則縱屬犯罪類型雷同，仍
    不得將不同案件裁量之行使比附援引為本案之量刑輕重比較
    ，以視為判斷法官本於依法獨立審判之授權所為之量情裁奪
    有否裁量濫用之情事。此與所謂相同事務應為相同處理，始
    符合比例原則與平等原則之概念，迥然有別（最高法院100
    年度台上字第21號判決意旨參照）。
　㈡經查：抗告人王浩天因犯如原裁定附表㈠所示各罪，經臺灣宜
    蘭地方法院先後判處如原裁定附表㈠所示之刑確定，且原裁
    定附表㈠編號2所示之罪，其犯罪時間係在原裁定附表㈠編號1
    所示裁判確定日（即104年1月27日）前所犯，有各該判決書
    及本院被告前案紀錄表在卷可稽，自不得將已定執行刑之各
    罪拆開，分別再與其他新增案件合併定其應執行之刑。茲檢
    察官聲請原審法院定其應執行之刑，經原審法院認聲請為正
    當，就原裁定附表㈠所示各罪，定其應執行刑有期徒刑6月。
    而原裁定就附表㈠所定之應執行刑，係在各宣告有期徒刑之
    最長期（即4月）以上，各刑合併之刑期（即7月）以下，經
    核原裁定附表㈠並未逾越刑法第51條第5款之外部性界限，且
    符合量刑裁量之內部性界限，並已為酌減其刑，亦無明顯過
    重而違背比例原則之情形，自屬法院裁量職權之適法行使。
    抗告意旨雖援引其他案件所處之刑，於定應執行刑時均大幅
    減輕刑度而請求給予從輕之裁定云云，然個案情節不同，行
    為手段及所生損害有異，難以將不同案件裁量之行使比附援
    引為本案之量刑輕重比較，以視為判斷法官本於依法獨立審
    判之授權所為之量情裁奪有否裁量濫用之情事。是抗告人執
    此而請求撤銷原裁定，改為更合適之裁定云云，顯非有據，
    為無理由，應予駁回。
四、撤銷發回部分：
　㈠按定應執行刑之實體裁判，於確定後即發生實質之確定力，
    而有一事不再理原則之適用。數罪併罰案件之實體裁判，除
    因增加經另案判決確定合於數罪併罰之其他犯罪，或原定應
    執行刑之數罪中有部分犯罪，因非常上訴、再審程序而經撤
    銷改判，或有赦免、減刑，更定其刑等情形，致原裁判定刑
    之基礎已經變動，而有另定應執行刑之必要者外，法院應受
    原確定裁判實質確定力之拘束，不得就該確定裁判已定應執
    行刑之數罪，其全部或部分再行定其應執行之刑（最高法院
    102年度台抗字第389號裁定意旨參照）。又按對於已判決確
    定之各罪，已經裁定其應執行之刑者，如又重複裁定其應執
    行之刑，自係違反一事不再理之原則（最高法院68年台非字
    第50號判例、100年台非字第305號判決意旨參照）。
　㈡經查：原裁定附表㈡編號2、3、4所示之施用第二級毒品罪與
    附表㈢編號1所示之施用第二級毒品罪，前經臺灣宜蘭地方法
    院105年度易字第486號合併定其應執行有期徒刑11月確定在
    案，已生實質之確定力，有該判決書暨本院被告前案紀錄表
    在卷可稽，惟本件臺灣宜蘭地方檢察署檢察官就受刑人所犯
    上開施用第二級毒品之四罪，分拆成附表㈡編號2、3、4與附
    表㈢編號1兩部分，再各自分與附表㈡編號1、5至12所示之罪
    、附表㈢編號2、3所示之罪，重行向原審法院聲請定受刑人
    應執行之刑，然原審法院未察，遽依檢察官之聲請，就原裁
    定附表㈡編號2、3、4所示之罪，重複與原裁定附表㈡編號1、
    5至12所示之罪定應執行刑；附表㈢編號1所示之罪，重複與
    原裁定附表㈢編號2、3所示之罪定應執行刑，揆諸前揭說明
    ，自係違反一事不再理之原則，即有未洽。抗告意旨雖未指
    摘及此，然原裁定既有上開可議之處，自應由本院將原裁定
    撤銷，爰就被告所犯附表（二）、（三）各罪，剔除上開附
    表㈡編號2、3、4所示之罪及附表（三）編號1之罪，另定其
    應執行之刑如主文第二項所示。至上開附表㈡編號2、3、4所
    示之罪及附表（三）編號1之罪，則應依原確定判決所定執
    行刑執行。
　㈢另原裁定附表㈡編號10之「犯罪日期」欄，應由「104年12月2
    6日前某日至104年12月26日59分許」，更正為「104年12月2
    6日前某日至104年12月26日上午7時59分許」；附表㈡編號12
    之「確定判決」欄中之「判決確定日期」欄，應由「106/11
    /23」，更正為「106/12/26」，附此敘明。
據上論斷，應依刑事訴訟法第412條，裁定如主文。
中　　華　　民　　國　　109 　年    5 　　月　  4 　　日
                  刑事第八庭    審判長法　官  陳世宗
                                      法　官  周明鴻
                                      法　官  呂寧莉

以上正本證明與原本無異。
附表二部分，如不服本裁定，應於收受送達後五日內向本院提出
再抗告狀。
其餘部分不得再抗告。
                                      書記官  蔡慧娟
中　　華　　民　　國　　109 　年　　5 　　月　　4 　　日